臺灣彰化地方法院刑事判決　　　　　　　96年度訴字第1699號
公　訴　人　臺灣彰化地方法院檢察署檢察官
被　　　告　甲○○
　　　　　　　　　　號
上列被告因毒品危害防制條例案件，經檢察官提起公訴（96年度
毒偵字第3826號），被告自白犯罪，本院行簡式審判，茲判決如
下：
    主  文
甲○○施用第一級毒品，累犯，處有期徒刑拾月。
    事實及理由
一、犯罪事實：
  (一)甲○○前因施用毒品，經強制戒治，於民國（下同）91年1
    月29日停止戒治出所。又因犯施用毒品罪，經本院（89年訴
    字第246號、90年度訴字第1044號）判刑1年3月、1年，接續
    執行，92年2月6日假釋出獄，已於92年12月10日假釋期滿（
    構成累犯）。又因為93年間另犯一次竊盜及三次施用毒品罪
    ，經本院（93年度易字第566號判決、93年度訴字第982號、
    93年度訴字第1509號）先後判處有期徒刑8月、10月、1年、
    7 月，前2罪定應執行刑1年5月，後2罪定應執行刑1年6月。
    接續執行，服刑過半，95年11月17日假釋出監，本應於96年
    8 月9日假釋期滿（然中華民國96年罪犯減刑條例於96年7月
    16 日施行，減刑之結果，已執行完畢而無殘刑。）
  (二)甲○○基於施用第一級毒品海洛因之犯意，於96年7月3日中
    午12時許，在其位於彰化縣員林鎮○○里○○鄰○○路4巷23
    號住處，以將海洛因加水混合後經由針筒注射手臂血管之方
    式，施用第一級毒品海洛因1次。嗣為警於96年7月4日15時
    30分許持搜索票在上址查獲，並經警採集其尿液送驗，結果
    呈毒品嗎啡陽性反應，始悉上情。
二、認定事實之證據及理由：
  (一)被告於警訊、偵查、本院審理中，對上述事實均坦白承認。
  (二)彰化縣警察局鹿港分局委託檢驗尿液代號與真實姓名對照認
    證單，均證明被告接受採尿送驗之事實。
  (三)詮昕科技股份有限公司濫用藥物尿液檢驗報告書，證明被告
    驗尿呈現海洛因之代謝物「嗎啡」之陽性反應。
  (四)不再送觀察勒戒之理由：
　　按毒品危害防制條例於92年7月9日修正公布，自93年1月9日
    施行，其中第20條、第23條將施用毒品之刑事處遇程序，區
    分為「初犯」及「五年內再犯」、「五年後再犯」。依其立
    法理由之說明：「初犯」，經觀察、勒戒或強制戒治後，應
    為不起訴處分或不付審理之裁定；經觀察、勒戒或強制戒治
    執行完畢釋放後，「五年內再犯」者，因其再犯率甚高，原
    實施之觀察、勒戒及強制戒治既已無法收其實效，爰依法追
    訴或裁定交付審理。至於經觀察、勒戒或強制戒治執行完畢
    釋放後，「五年後再犯」者，前所實施之觀察、勒戒或強制
    戒治已足以遮斷其施用毒品之毒癮，為期自新及協助其斷除
    毒癮，仍適用「初犯」規定，先經觀察、勒戒或強制戒治之
    程序。從而依修正後之規定，僅限於「初犯」及「五年後再
    犯」二種情形，始應先經觀察、勒戒或強制戒治程序。倘被
    告於五年內已再犯，經依法追訴處罰，縱其第三次（或第三
    次以上）再度施用毒品之時間，在初犯經觀察、勒戒或強制
    戒治執行完畢釋放五年以後，已不合於「五年後再犯」之規
    定，且因已於「五年內再犯」，顯見其再犯率甚高，原實施
    觀察、勒戒或強制戒治，已無法收其實效，即應依該條例第
    10條處罰（最高法院95年度第7次刑事庭會議決議參照）。
    本件被告前因施用毒品案件，經送強制戒治後，於91年1月
    29日停止執行出所。又於93年間，犯多件施用毒品案件，經
    本院（93年度訴字第1509號、93年度訴字第982號）判處有
    期徒刑1年、7月、10月，有卷附臺灣高等法院被告前案紀錄
    表可稽。被告既曾於「五年內再犯」，且經法院判處罪刑確
    定，其又於96年7月3日施用毒品，即非屬該條例第20條第3
    項所定「五年後再犯」之情形，仍應論以毒品危害防制條例
    第10條第1項之施用第1級毒品罪。
  (五)被告自白核與事實相符，足堪採信。本件事證明確，被告施
    用第一級毒品犯行，已可認定。
三、論罪科刑：
  (一)核被告所為，係犯毒品危害防制條例第10條第1 項之施用第
    1級毒品罪。被告持有毒品之低度行為，應為施用之高度行
    為所吸收，不另論罪。
  (二)被告有如犯罪事實欄內之執行經過，此有台灣高等法院被告
    全國前案紀錄表附卷可稽，其受此有期徒刑執行完畢後，5
    年內故意再犯有期徒刑以上之罪，應依累犯規定加重其刑。
  (三)被告經本院（93年度易字第566號判決、93年度訴字第982號
    、93年度訴字第1059號）先後判處有期徒刑8月、10月、1年
    、7月，前2罪定應執行刑1年5月，後2罪定應執行刑1年6月
    。接續執行，服刑過半，95年11月17日假釋出監，本應於96
    年8月9日假釋期滿。然中華民國96年罪犯減刑條例於96年7
    月16日施行，依該條例第2條第2項之規定，假釋中人犯，視
    為已減刑，無庸聲請裁定減刑。而被告上述所犯竊盜及施用
    毒品罪，亦非該條例第3條不得減刑之重大犯罪。而被告有
    期徒刑執行過半，始假釋出監，故上述未執行完畢之有期徒
    刑，於96年7月16日減刑後，已執行完畢，無撤銷假釋繼續
    執行問題，併此敘明。
  (四)量刑審酌：被告多年前入監檢查時，就已經知道自己因濫用
    毒品身染重病，竟不知悔改一再施用毒品，可見沈溺毒品已
    深，欠缺自制力。被告自述高職肄業，未婚，與父母兄長共
    同生活，被告濫用針筒感染重病後，身體日漸衰弱，不知珍
    惜有限時光，反而恣意施用毒品，戕害身心，但犯罪後坦承
    犯行，自96年9月18日起主動前往草屯療養院接受美沙東治
    療（有該院檢驗報告及掛號單等附卷可證），態度尚屬良好
    等一切情狀，量處如主文所示之刑。
四、適用法律：
  (一)刑事訴訟法第273條之1、第310條之2、第454條第1項。
  (二)毒品危害防制條例第10條第1項、刑法第11條前段、第47條
    第1項。
本案經檢察官莊佳瑋到庭執行職務。
中　　華　　民　　國　　96　　年　　10 　月　　19  　日
                  刑事第三庭    法  官  葉明松
以上正本證明與原本無異。
如不服本判決，應於判決送達後10日內，向本院提出上訴書狀，
上訴書狀應「敘述具體上訴理由」，並按他造當事人之人數附繕
本。「切勿逕送上級法院」。
中　　華　　民　　國　　96　　年　　10 　月　　19  　日
                                書記官  于淑真
附錄本案論罪法條：
毒品危害防制條例第10條
施用第一級毒品者，處 6 月以上 5 年以下有期徒刑。
施用第二級毒品者，處 3 年以下有期徒刑。
